臺灣屏東地方法院刑事判決              100年度易字第653號
公  訴  人  臺灣屏東地方法院檢察署檢察官
被      告  楊騏境
上列被告因竊盜案件，經檢察官提起公訴（100年度偵字第3229
號），被告就被訴事實為有罪之陳述，本院裁定進行簡式審判程
序，判決如下：
    主    文
楊騏境犯攜帶兇器竊盜罪，處有期徒刑陸月，扣案之螺絲起子壹
支沒收。又犯攜帶兇器竊盜罪，處有期徒刑柒月，扣案之螺絲起
子壹支沒收。應執行有期徒刑拾壹月，扣案之螺絲起子壹支沒收
。
    犯罪事實
一、楊騏境意圖為自己不法之所有，基於竊盜之犯意，先後為下
    列犯行：
（一）於民國99年12月20日晚間9 時許，持客觀上足供兇器使用
      之螺絲起子1 支及大理石磚塊1 塊，前往屏東縣里港鄉○
      ○村○○路1 之1 號「中和社區活動中心」前，見四下無
      人，遂以上開螺絲起子及磚塊敲打破壞該處樓梯梯面銅條
      2 條後竊取之，得手後旋即變賣予不知情之回收業者。
（二）復於100 年3 月13日晚間7 時至8 時許，持上開螺絲起子
      及磚塊前往屏東縣里港鄉○○村○○路3 之1 號「日民廟
      」旁之涼亭，再以上開螺絲起子及磚塊敲打破壞該處樓梯
      梯面銅製防滑條15條（重約8 公斤、價值約新臺幣5,000
      元）後竊取之。欲行變賣之際為警當場查獲，並扣得螺絲
      起子1 支及大理石磚塊1 塊。
二、案經屏東縣政府警察局里港分局報告臺灣屏東地方法院檢察
    署檢察官偵查起訴。
    理    由
一、本件被告楊騏境所犯係死刑、無期徒刑、最輕本刑為3 年以
    上有期徒刑以外之罪，亦非高等法院管轄之第一審案件，而
    被告於本院行準備程序中就被訴事實為有罪之陳述，經告知
    被告簡式審判程序之旨並聽取當事人意見後，本院依刑事訴
    訟法第273 條之1 第1 項規定，裁定進行簡式審判程序，合
    先敘明。
二、上揭犯罪事實，業據被告於本院審理中坦承不諱，核與證人
    即被害人里港鄉中和村村長尤啟精、日民廟管理人呂換證述
    之情節相符，並有贓物認領保管單、偵查報告各1 紙、現場
    照片6 幀、扣案螺絲起子1 支在卷可稽，足認被告之自白與
    事實相符，罪證明確，犯行洵堪認定，應依法論科。
三、新舊法比較：
    刑法第321 條業於100 年1 月26日公布修正，並於同年月28
    施行，本件被告前揭犯罪事實一(一)行為時，刑法第321 條第
    1 項第3 款加重竊盜罪規定為：「犯竊盜罪而有左列情形之
    一者，處6 月以上、5 年以下有期徒刑：…三、攜帶兇器而
    犯之者。…」修正後則規定為：「犯竊盜罪而有下列情形之
    一者，處6 月以上、5 年以下有期徒刑，得併科新臺幣10萬
    元以下罰金：…三、攜帶兇器而犯之者。…」是被告行為後
    法律已有變更，應依刑法第2 條第1 項之規定，為「從舊從
    輕」之比較。本案經比較新舊法後，以修正前刑法第321 條
    之規定（因舊法未規定得併科新臺幣10萬元以下罰金），有
    利於被告，自應適用修正前刑法第321 條之規定。
四、論罪科刑：
（一）按刑法第321 條第1 項第3 款之攜帶兇器竊盜罪，係以行
      為人攜帶兇器竊盜為其加重條件，此所謂兇器，其種類並
      無限制，凡客觀上足對人之生命、身體、安全構成威脅，
      具有危險性之兇器均屬之，且祇須行竊時攜帶此種具有危
      險性之兇器為已足，並不以攜帶之初有行兇之意圖為必要
      （最高法院79年台上字第5253號判例參照）。本件被告竊
      盜時所攜帶之螺絲起子1 支，係金屬製品，材質堅硬，為
      客觀上足以殺傷人生命、身體之器械，顯為具有危險性之
      兇器。
（二）是核被告所為，就犯罪事實一(一)部分，係犯修正前刑法第
      321 條第1 項第3 款之加重竊盜罪；就犯罪事實一(二)部分
      ，係犯修正後同法第321 條第1 項第3 款之加重竊盜罪。
      被告所犯上開2 罪，犯意各別，行為互殊，應分論併罰。
（三）爰審酌被告不思正道取財，貪慾圖便，苟且偷盜，所竊取
      之物品價值，對各被害人造成損害之程度，兼衡被告犯後
      自始坦承犯行，犯後態度尚可，並部分贓物經被害人領回
      ，及其犯罪動機、目的、國中畢業之智識程度等一切情狀
      ，分別量處如主文所示之刑，並定其應執行之刑。扣案之
      螺絲起子1 支，為被告所有供犯本案各罪所用之物，業據
      被告供明在卷，應依刑法第38條第1 項第2 款於該項下宣
      告沒收之。至扣案大理石磚塊雖為被告犯本案所用之物，
      然係被告撿拾而來，非被告所有，爰不為沒收之諭知，附
      此敘明。
據上論斷，應依刑事訴訟法第284 條之1 、第273 條之1 第1 項
、第299 條第1 項前段，刑法第321 條第1 項第3 款（修正前、
後）、第51條第5 款、第38條第1 項第2 款，判決如主文。
本案經檢察官許英輝到庭執行職務。
中    華    民    國   100    年    9     月    5     日
                  刑事第四庭    法  官  蔡玉雪
以上正本證明與原本無異。
如不服本判決應於收受判決後10日內向本院提出上訴書狀，並應
敘述具體理由；其未敘述上訴理由者，應於上訴期間屆滿後20日
內向本院補提理由書（均須按他造當事人之人數附繕本）「切勿
逕送上級法院」。
中    華    民    國   100    年    9     月    5     日
                                書記官  黃麗燕
附錄本案論罪科刑法條全文：
中華民國刑法第321條
犯竊盜罪而有下列情形之一者，處6 月以上、5 年以下有期徒刑
，得併科新臺幣10萬元以下罰金：
一、侵入住宅或有人居住之建築物、船艦或隱匿其內而犯之者。
二、毀越門扇、牆垣或其他安全設備而犯之者。
三、攜帶兇器而犯之者。
四、結夥三人以上而犯之者。
五、乘火災、水災或其他災害之際而犯之者。
六、在車站、埠頭、航空站或其他供水、陸、空公眾運輸之舟、
車、航空
    機內而犯之者。
前項之未遂犯罰之。
修正前中華民國刑法第321條
犯竊盜罪而有左列情形之一者，處6月以上、5年以下有期徒刑：
一  於夜間侵入住宅或有人居住之建築物、船艦或隱匿其內而犯
    之者。
二  毀越門扇、牆垣或其他安全設備而犯之者。
三  攜帶兇器而犯之者。
四  結夥三人以上而犯之者。
五  乘火災、水災或其他災害之際而犯之者。
六  在車站或埠頭而犯之者。
前項之未遂犯罰之。